【裁判字號】    89,聲再,253
【裁判日期】    890524
【裁判案由】    聲請再審
【裁判全文】
台灣高等法院刑事裁定                            八十九年度聲再字第二五三號
    再審聲請人
    即受判決人  甲○○
右列聲請人因誣告案件，對於本院八十八年度上易字第四七四五號中華民國八十八年
十二月二十一日確定判決，聲請再審，本院裁定如左：
    主      文
再審之聲請駁回。
    理      由
一、聲請意旨略稱：聲請人即受判決人甲○○經本院以八十八年度上易字第四七五號
    刑事判決判處有期徒刑七月確定，惟聲請人於判決確定後，發現有：銀行票貼
    融資審查辦法。銀行票貼融資作業程序。新竹區中小企業銀行墊付國內票款
    處理辦法。新竹中小企業銀行墊付國內票款處理辦法辦事細則。黃阿清偽造
    之ＥＲ00000000號統一發票。黃阿清偽造之買賣合約書。黃阿清偽
    造之ＨＣ0000000號支票。黃阿清製作之票據明細表（用以票貼）。等
    新証據，足以証明黃阿清竊取聲請人持有之二十七張支票，其中七張支票持向張
    耕義調現（即確定判決所指之系爭七張支票），其餘大部分均持往銀行貼現融資
    ，而該二十七張失竊之支票，聲請人均向銀行掛失止付，可知若聲請人有誣告犯
    行，所涉者不僅該七張支票而已，必包含另二十張支票。詎黃阿清將其餘之二十
    張支票持向華南銀行票貼融資，為取信銀行，竟偽造統一發票與買賣契約書，蓋
    美僑公司確未於籵五年十月間向立永豐公司購買板材製造機乙台，未定有契約書
    ，華南銀行西台南分行就黃阿清之票貼融資案件，竟未確實審查，而發現前開統
    一發票、買賣契約書為偽造者，且若黃阿清未竊取前開支票，何須偽造統一發票
    、支票明細表與契約，持以理融資？前開新証據如經審酌，自得為聲請人無罪之
    判決，為此提起本件再審之聲請等語。
二、查有罪之判決確定後，以原確定判決有刑事訴訟法第四百二十條第一項第六款所
    謂確實之新證據而提起再審之聲請者，必該新証據係在判決確定前即已存在，而
    在當時所不及發現，嗣於判決確定後始行發現者而言；又所謂確實之新証據係指
    依該証據之本體，顯然足為受刑人有利判決之基礎無須經過調查者而言。
三、經查：本件聲請人即受判決人甲○○所提出據以聲請本件再審之証豦至，均
    係金融業界有關票貼融資之辦法及作業程序，與聲請人是否涉有未指定犯人誣告
    無關，已難引為聲請人有何「發現確實之新証據」，而得據為聲請本件再審之理
    由；又聲請人主張其於原判決確定後其復發現黃阿清有偽造ＥＲ0000000
    0號統一發票、買賣合約書及ＨＣ0000000號支票等情，然該ＥＲ000
    00000號統一發票、買賣合約書及ＨＣ0000000號支票是否為黃阿清
    所偽造者，僅依該証據之本體未經合法調查，尚難遽依聲請人所述即認定即係阿
    清所偽造者，且聲請人指為遭黃阿清竊取之該二十七張支票，係聲請人借予黃阿
    清使用，並非黃阿清利用聲請人前往黃某所開設之立永豐公司購買機器時，所伺
    機竊取之物等事証，業據本院於前開確定判決中論述綦詳，有該判決書影本乙份
    在卷可稽，聲請人指稱該二十七張支票係黃阿清所偽造者即屬無據；又黃阿清所
    書之支票明細表，亦載明發票人係美僑公司，依該支票明細表所載，亦不足為聲
    請人有利之認定。本件聲請人所舉前開聲請再審之理由，即難認與刑事巷訴訟法
    第四百二十條第一項第六款之規定相符，其再審之聲請為無理由，應胡適之法予
    以駁回。
四、據上論斷，應依刑訴訟法第四百三十四條第一項，裁定如主文。
中華    民    國    八十九    年       五       月      二十三      日
                            臺灣高等法院刑事第十六庭
                                審判長法  官  許  增  男
                                      法  官  蔡  彩  貞
                                      法  官  黃  鴻  昌
右正本證明與原本無異。
不得抗告。
                                      書記官  黃  千  鶴
中    華    民    國    八十九    年        五      月      二十五      日


司法院資訊處製作；財團法人民間司法改革基金會備份。
